【裁判字號】    88,易,1540
【裁判日期】    890301
【裁判案由】    業務過失傷害
【裁判全文】
臺灣士林地方法院刑事判決                        八十八年度易字第一五四○號
    公  訴  人  臺灣士林地方法院檢察署檢察官
    被      告  甲○○
右列被告因業務過失傷害案件，經檢察官提起公訴（八十八年度偵字第五二六七號）
，本院判決如左：
    主  文
甲○○從事業務之人，因業務上之過失傷害人，處有期徒刑參月，如易科罰金以參佰
元折算壹日。
    事  實
一、甲○○係水電技工，為從事業務之人，於民國八十八年三月二日上午九時許，在
    臺北市○○區○○路一六五號士林國小正門口入口右邊第一棟大樓三樓廁所處，
    從事水電管路工程之整修工作，為方便運送材料，乃在該處設置吊鉤置掛手推車
    一部，供一樓至三樓間上下運輸材料等物使用，本應注意採取必要安全措施以防
    止手推車墜落，並促使行經該處行人勿靠近，且依當時情形並無不能注意之情事
    ，竟疏未檢查該吊鉤是否已緊密扣妥，亦未在該處一樓地面設置警告標示，致該
    吊鉤脫離而懸掛於其上之手推車因而墜落，適乙○○行經該處，遂遭該墜落之手
    推車擊中，因此受有頸、胸鈍傷合併第一、二頸椎骨折、左側肋骨多處骨折及左
    側延遲性血胸、腦震盪等傷害。
二、案經乙○○訴由臺北市政府警察局士林分局報請臺灣士林地方法院檢察署檢察官
    偵查起訴。
    理  由
一、右揭事實，業據被告甲○○於警訊、偵審供認不諱，核與告訴人乙○○指訴情節
    相符，並經證人即被告之雇主張清隆於偵查中供證屬實（參見偵查卷第四十一頁
    ），被告自白核與事實相符，應堪採信。而告訴人乙○○確因此而受有頸、胸鈍
    傷合併第一、二頸椎骨折、左側肋骨多處骨折及左側延遲性血胸、腦震盪等傷害
    ，有新光吳火獅紀念醫院八十八年三月三十日新甲診字第八八○○六一號甲種診
    斷證明書、八十八年四月二十一日乙種診斷證明書各一紙、同院八十八年七月十
    二日（八八）新醫醫字第四五○號函暨所附之乙○○病歷資料一本及Ｘ光本二十
    四張、財團法人振興復健醫學中心八十八年四月二十一日、同年六月二十四日序
    號第三四○一九三號、第三四二三九五號診斷證明書二份、同院八十八年八月十
    六日（八八）振醫字第八六三號函暨所附之乙○○病歷資料及Ｘ光片、行政院國
    軍退除役官兵輔導委員會臺北榮民總醫院八十八年八月九日北總行門字第三六二
    一三號門診診斷證明書一紙等附卷可稽，且經證人即新光吳火獅紀念醫院神經外
    科主治醫師魏志鵬於偵查中證述屬實，此部分之事實已堪認定。又被告從事水電
    工程之業務，本負有注意防止物品墜落之義務，且依當時情形並無不能注意之情
    事，竟疏未注意，未予檢查吊鉤之緊密性及在一樓地面設置警告標示，被告對於
    本事故之發生顯有過失。而告訴人係遭墜落之手推車擊中受有前述之傷害，是被
    告之過失行為與告訴人所受傷害間顯有相當因果關係甚明，事證明確，被告犯行
    洵堪認定，應依法論科。
二、查被告為水電技工，係以從事水電工程為業務之人，業據其自承屬實，其於執行
    業務中疏未注意，致肇告訴人受傷，核其所為，係犯刑法第二百八十四條第二項
    前段之業務過失傷害罪。爰審酌被告過失程度、被害人所受傷害之狀況、迄今尚
    未與被害人達成民事和解賠償及犯罪後坦承犯行，態度尚稱良好等一切情狀，量
    處如主文所示之刑，並諭知易科罰金之折算標準，以示懲儆。
據上論斷，應依刑事訴訟法第二百九十九條第一項前段，刑法第二百八十四條第二項
前段、第四十一條，罰金罰鍰提高標準條例第一條前段、第二條，判決如主文。
本案經檢察官繆卓然到庭執行職務
中    華    民    國      八十九      年      三      月      一       日
                                  臺灣士林地方法院刑事第一庭
                                          法  官  李  昆  霖
右正本證明與原本無異。
如不服本判決，應於判決送達後十日內，向本院提出上訴狀。
                                          書記官  陳  佳  伶
中    華    民    國      八十九      年      三      月      四      日
附錄本案論罪科刑法條：
刑法第二百八十四條
從事業務之人，因業務上之過失傷害人者，處一年以下有期徒刑、拘役或一千元以下
罰金。致重傷者，處三年以下有期徒刑、拘役或二千元以下罰金。


司法院資訊處製作；財團法人民間司法改革基金會備份。
